# 模拟剥离长期股权投资

提问人：jlapple 时间：2019-04-15 11:42:08
请教陈版及各位，母公司模拟剥离对全部子公司的长期股权投资，母公司个别报表在减少长期投资的同时，另一方是减少资本公积（资本溢价？其他资本公积）还是留存收益呢？假设，长期股权投资的构成是初始投资与债转股、现金等的追加投资（初始投资时即为子公司），那么在剥离时，是否要分初始投资与后续追加投资两部分考虑？后续投资债转股部分视为豁免，计入营业外支出呢？

回答人：chenyiwei
这个没有统一的规定，因为备考报表本来就是基于假设的，对子公司的投资成本剥离的影响减少资本公积或未分配利润均可，只需在备考报表附注的“编制基础说明” 中说明具体处理方法即可。